臺灣高等法院臺南分院刑事裁定
111年度抗字第831號
抗  告  人  施俊仰
上列抗告人因聲請提審案件，不服臺灣臺南地方法院中華民國11
1年10月17日裁定(111年度提字第20號)，提起抗告，本院裁定如
下：
    主  文
抗告駁回。
    理  由
一、抗告人即聲請人施俊仰（下稱抗告人）抗告意旨詳如附件抗
    告狀所示。
二、按受理提審聲請之法院，於繫屬後24小時內，應向逮捕、拘
    禁之機關發提審票，並即通知該機關之直接上級機關。但被
    逮捕、拘禁人已回復自由，得以裁定駁回之，提審法第5條
    第1項第3款定有明文。揆諸該條修正之立法理由謂：「法院
    對於提審之聲請，除無提審之必要者外，原則上均應向逮捕
    、拘禁之機關發提審票，提審被逮捕、拘禁人以查明其逮捕
    、拘禁是否合法，爰將原條文第4條及第5條予以合併，明定
    法院發提審票之原則及例外，俾符實需」。「所謂無提審之
    必要，例如：經法院逮捕、拘禁者，採行法官保留原則，已
    符合憲法第8條保障人權之意旨，與第1條第1項前段之要件
    不符；依第1條第1項但書之規定，已得依其他法律規定處理
    ，自無提審之實益；又為保障被逮捕、拘禁人依其他法律規
    定聲請即時救濟之權益，法院於裁定駁回提審之聲請時，將
    聲請書狀及其附件影本函知逮捕、拘禁之機關，俾利其依相
    關法律即時處理；至於被逮捕、拘禁人已回復自由者（包括
    有附條件的具保、責付或限制住居與無附條件的釋放）或已
    死亡者，法院事實上無從提審。爰訂定第1項第1款至第4款
    ，明定駁回提審聲請之程序事由，避免進行重覆或無實益之
    程序」。據此，受逮捕或拘禁人，如於聲請提審遭法院駁回
    後，已回復自由，縱提出抗告，抗告法院本於立法意旨，自
    應認抗告為無理由，予以駁回。
三、經查：抗告人於111年10月13日19時許，經臺南市政府警察
    局歸仁分局員警逮捕，原審駁回提審之聲請後，本件抗告人
    雖於111年10月27日提出抗告（見本院卷第5頁抗告狀信封上
    臺灣臺南地方法院值日夜收狀章戳），然抗告人現並未處於
    受逮捕、拘禁狀態，亦無任何在監在押之情形，有臺灣高等
　　法院被告前案紀錄表、本院公務電話查詢紀錄表各1份在卷
    足稽（見本院卷第23至52、55頁），是抗告人現已無因本案
    尚在受逮捕、拘禁或其人身自由受有拘束之情形，其已回復
    自由，揆諸前揭說明，其聲請提審已無實益，亦不符合聲請
    提審之要件。綜上所述，本件抗告為無理由，應予駁回。
四、據上論斷，依提審法第10條第2項前段，裁定如主文。　
中　　華　　民　　國　　111 　年　　11　　月　　2 　　日
                  刑事第三庭    審判長法  官  郭玫利
                                      法  官  王美玲
                                      法  官  林臻嫺
以上正本證明與原本無異。
不得再抗告。
　　　　　　　　　　　　　　　　　　　書記官  劉素玲
中　　華　　民　　國　　111 　年　　11　　月　　2 　　日